【裁判字號】    94,交訴,36
【裁判日期】    950206
【裁判案由】    業務過失致死
【裁判全文】
臺灣臺北地方法院刑事判決              94年度交訴字第36號
公  訴  人  臺灣臺北地方法院檢察署檢察官
被      告  乙○○
上列被告因業務過失致死案件，經檢察官提起公訴（九十四年度
偵字第三０四五號），本院判決如下：
    主  文
乙○○從事業務之人，因業務上之過失致人於死，處有期徒刑肆
月，如易科罰金，以參佰元折算壹日。
    事  實
一、乙○○受雇於紘群有限公司擔任外勤業務助理，負責對外收
    款及送貨工作，平時需騎乘機車外出向客戶收款及載送貨物
    ，係以駕駛車輛為其主要業務所附隨之輔助事務，為從事駕
    駛業務之人。其於民國九十三年十二月二十七日下午二時十
    分許向客戶收款後，騎乘車牌號碼UTQ-187 號輕型機車，沿
    台北市○○○路由南往北方向行駛，行經該路二段三十六巷
    附近無號誌之交岔路口時，本應注意汽車（含機車）行經無
    號誌之交岔路口時，應減速慢行，作隨時停車之準備，並應
    注意車前狀況，隨時採取必要之安全措施，以避免危險之發
    生，而依當時天候晴朗，日間有自然光線，路面乾燥、無缺
    陷、無障礙物，視距良好等外界一切客觀情狀，並無不能注
    意之情事，竟疏未注意於此，於行經建國北路二段三十六巷
    前無號誌之交岔路口時，仍貿然以四十至五十公里之時速前
    行，復疏未注意前方適有行人丁壽根違規未經由行人穿越道
    而自西往東穿越馬路之車前狀況，致其所騎乘之機車前方車
    籃處撞及丁壽根，使丁壽根倒地後受有頭部外傷併顏面骨骨
    折之傷害，經送醫急救後，仍於九十四年一月十四日上午九
    時三分許，因車禍受傷致多器官衰竭死亡。乙○○肇事後在
    未有偵查犯罪職權之機關或公務員發覺前，主動向據報到場
    處理之臺北市政府警察局交通警察大隊中山分隊員警丙○○
    坦承肇事而接受裁判。
二、案經台北市政府警察局中山分局報告臺灣臺北地方法院檢察
    署檢察官偵查起訴。
    理  由
一、訊據被告乙○○於本院審理中坦承上揭犯行不諱，核與被害
    人家屬甲○○指述其父親丁壽根因本件車禍傷重死亡一節相
    符，並有台北市政府警察局中山分局九十四年十二月二十一
    日北市警中分交字第09436529600 號函檢附台北市政府警察
    局交通警察大隊事故肇事原因初步分析研判表、道路交通事
    故現場圖、道路交通事故補充資料表、交通事故談話紀錄表
    、道路交通事故調查報告表、交通事故肇事人自首情形紀錄
    表、道路交通事故當事人登記聯單、交通事故現場照片附卷
    可稽（見本院卷(二)第三十一頁至四十五頁），而被害人丁壽
    根因本件車禍受有頭部外傷併顏面骨骨折之傷害，並導致多
    器官衰竭死亡一節，除有馬偕紀念醫院急診病歷、行政院國
    軍退除役官兵輔導委員會台北榮民總醫院病程護理記錄各一
    份附卷外，並經台灣台北地方法院檢察署檢察官督同法醫師
    相驗屬實，製有勘（相）驗筆錄、相驗屍體證明書、驗斷書
    各一紙在卷可憑（見偵查卷第二十頁至八十九頁）。按汽車
    （含機車）行駛時，駕駛人應注意車前狀況，並隨時採取必
    要之安全措施；又行經無號誌之交岔路口時，應減速慢行，
    作隨時停車之準備，道路交通安全規則第九十四條第三項、
    第九十三條第一項第二款分別定有明文，而依卷附道路交通
    事故調查報告表之記載，當時天候晴朗，路面乾燥、無缺陷
    、無障礙物，視距良好等外界客觀情狀，並無不能注意之情
    事，被告竟疏未注意於此，於行經建國北路二段三十六巷前
    無號誌之交岔路口時，未減速慢行，作隨時停車之準備，仍
    貿然以時速四十至五十公里之時速前行，復疏未注意前方適
    有行人丁壽根違規未經由行人穿越道自西往東穿越馬路之車
    前狀況，致其所騎乘之機車前方車籃處撞及丁壽根而肇事，
    被告顯有過失甚明。又按行人穿越道路，設有行人穿越道者
    ，必須經由行人穿越道穿越，不得在其一百公尺範圍內穿越
    道路，道路交通安全規則第一百三十四條第一款定有明文，
    本件於距離肇事地點五十四點一公尺處之建國北路、興安街
    口設有行人穿越道，有台北市政府警察局中山分局九十四十
    二月一日北市警中分交字第09436296300 號函檢附事故現場
    照片及道路交通事故現場圖在卷可稽（見本院卷(二)第二十六
    頁至二十八頁），被害人丁壽根未依規定經由行人穿越道穿
    越馬路，且明知該處路段往來車輛甚多、車速甚快，其未俟
    無來車而得以安全通過之狀況下即貿然穿越馬路，其就本件
    車禍之發生亦有過失，然其過失與被告之過失相競合，併為
    本件危害發生之原因，依法被告仍難辭其過失責任。又被害
    人確因本件車禍受傷引發多器官衰竭死亡，已如前述，被告
    之過失與被害人之死亡間自具有相當因果關係。從而本件事
    證明確，被告犯行堪以認定。
二、被告乙○○受雇於紘群有限公司擔任外勤業務助理，負責對
    外收款及送貨工作，平時以騎乘機車外出向客戶收款及載送
    貨物為其附隨業務，為從事駕駛業務之人，核其所為，係犯
    刑法第二百七十六條第二項之業務過失致死罪。被告於肇事
    後在未有偵查犯罪職權之機關或公務員發覺前，即主動向據
    報到場處理之臺北市政府警察局交通警察大隊中山分隊員警
    丙○○坦承肇事，有臺北市○○○○○道路交通事故肇事人
    自首情形紀錄表一紙在卷可參（見本院卷(二)第四十頁），其
    對於未發覺之罪自首而接受裁判，應依刑法第六十二條前段
    規定減輕其刑。爰審酌被告前未有犯罪紀錄，有臺灣高等法
    院被告前案紀錄表可稽，素行尚端，犯後除由財團法人汽車
    交通事故特別補償基金依強制汽車責任保險法補償被害人家
    屬新臺幣一百四十萬元以外，迄未賠償分文，其與被害人丁
    壽根應負之過失責任程度及造成被害人死亡之結果，並犯後
    坦承犯行之態度等一切情狀，量處如主文所示之刑，並諭知
    易科罰金之折算標準。
據上論斷，應依刑事訴訟法第二百九十九條第一項前段，刑法第
二百七十六條第二項、第六十二條前段、第四十一條第一項前段
，罰金罰鍰提高標準條例第一條前段、第二條，判決如主文。
本案經檢察官李建論到庭執行職務
中    華    民    國     95    年    2    月     6    日
                  刑事第十一庭  審判長法  官  劉方慈
                                      法  官  陳正昇
                                      法  官  鍾淑慧
上正本證明與原本無異。
如不服本判決，應於判決送達後10日內向本院提出上訴狀（應抄
附繕本）。告訴人或被害人如對於本判決不服者，應具備理由請
求檢察官上訴，其上訴期間之計算係以檢察官收受判決正本之日
期為準。
                                      書記官  劉英芬
中    華    民    國     95    年    2     月    6    日
附錄本案論罪科刑法條全文
中華民國刑法第二百七十六條
（過失致死罪）
因過失致人於死者，處二年以下有期徒刑、拘役或二千元以下罰
金。
從事業務之人，因業務上之過失犯前項之罪者，處五年以下有期
徒刑或拘役，得併科三千元以下罰金。


司法院資訊處製作；財團法人民間司法改革基金會備份。
